最高法院刑事判決　　　　　　　　　 111年度台上字第1399號
上　訴　人　王紹安


選任辯護人　鄭三川律師
上列上訴人因違反毒品危害防制條例案件，不服臺灣高等法院中
華民國110年11月16日第二審判決（110年度上訴字第1887號，起
訴案號：臺灣桃園地方檢察署108年度偵字第16517、17535、175
36號），提起上訴，本院判決如下：
    主  文
上訴駁回。
    理  由
一、按刑事訴訟法第377 條規定，上訴於第三審法院，非以判決
    違背法令為理由，不得為之。是提起第三審上訴，應以原判
    決違背法令為理由，係屬法定要件。如果上訴理由書狀並未
    依據卷內訴訟資料，具體指摘原判決不適用何種法則或如何
    適用不當，或所指摘原判決違法情事，顯與法律規定得為第
    三審上訴理由之違法情形，不相適合時，均應認其上訴為違
    背法律上之程式，予以駁回。
二、本件上訴人甲○○上訴意旨略稱：
（一）本件扣案毒品是共同被告劉博丞所有，其並無與劉博丞共
    同販賣之動機及必要。且其或劉博丞均未提到其前往汽車旅
    館前即知悉劉博丞要販賣毒品。原判決認其與劉博丞共同販
    賣毒品，有判決不載理由、所載理由矛盾之違法。
（二）有關本件案發經過，可詢問證人即購毒者詹○晴（時係少
    年，名字詳卷），即可知悉。原審未詢問詹○晴，即採用詹
    ○晴所述認定其犯罪，且未調查其有家庭、正當工作及收入
    、無販毒前科等而無販毒之必要，有應於審判期日調查之證
    據而未予調查之違法。
三、惟查：原判決撤銷第一審關於上訴人共同販賣第三級毒品未
    遂之科刑判決，改判仍論處上訴人共同販賣第三級毒品未遂
    罪刑及為沒收之宣告，已詳敘認定犯罪事實所憑之證據及認
    定之理由。並對如何認定詹○晴警詢具可信之特別情況，而
    有證據能力，所述當時是到上訴人及共同正犯劉博丞車上談
    交易毒品，未談妥即遭警查獲為可採；佐以劉博丞自承有拿
    毒品咖啡包給詹○晴看、上訴人自承接過詹○晴所給的現金
    新臺幣1000元後，轉給劉博丞，可證上訴人確有與劉博丞共
    同販賣毒品之情。均依據卷內資料予以指駁及說明。
四、刑事訴訟法第163 條已揭櫫調查證據係由當事人主導為原則
    ，法院於當事人主導之證據調查完畢後，認為事實未臻明瞭
    仍有待釐清時，始得斟酌具體個案之情形，予以裁量是否補
    充介入調查。如已不能調查，或與待證事實無重要關係，或
    待證事實已臻明瞭，無再調查之必要者，法院未為調查，即
    不能指為有應調查之證據而未予調查之違法。原判決已說明
    詹○晴經第一審及原審傳拘無著，亦無在監在押之情事。則
    詹○晴既已不能調查，原審未為調查，並無應於審判期日調
    查之證據而未予調查之違法可指。又販毒之人，意在營利，
    並不會因有家庭須照料、其他工作可維生，或未曾有販毒前
    科等，即不為販毒行為。原審既依卷內證據認定上訴人具營
    利意圖而為本件犯行，則未為無益調查上訴人是否因家庭、
    工作而無販毒之動機，同無應於審判期日調查之證據而未予
    調查之違法。
五、從形式上觀察，原判決並無違背法令之處。上訴意旨置原判
    決之論述於不顧，徒以自己之說詞，為事實上之爭辯，並對
    原審裁量之職權行使，而為指摘，與首述法定上訴要件不符
    。其上訴違背法律上之程式，應予駁回。
據上論結，應依刑事訴訟法第395 條前段，判決如主文。
中    華    民    國   111    年    4     月    7     日
                  刑事第七庭審判長法  官  李  英  勇  
                                  法  官  洪  兆  隆  
                                  法  官  楊  智  勝  
                                  法  官  邱  忠  義  
                                  法  官  吳  冠  霆  
本件正本證明與原本無異
                                  書記官
中    華    民    國   111    年    4     月    12    日